臺灣高等法院刑事判決　　　　　　　　　　　　　九十三年度上易字第一０二八號
　　上　訴　人　臺灣臺北地方法院檢察署檢察官
　　被　　　告　甲○○
右上訴人因被告賭博案件，不服臺灣臺北地方法院九十三年度易字第四五七號，中華
民國九十三年五月二十六日第一審判決（聲請簡易判決處刑案號：臺灣臺北地方法院
檢察署九十三年度偵字第五三七八號），提起上訴，本院判決如左：
    主  文
上訴駁回。
      理  由
一、檢察官聲請簡易判決處刑意旨略以：被告甲○○意圖營利，於民國九十三年三月
    九日晚上十一時許，以天九牌、骰子為賭具，提供坐落於台北市中山區○○○路
    ○段一一五巷三弄十號住處為賭博場所予呂奇聰、王鵬翔、侯俊吉、陳嘉勝、林
    昆宏、曾國志等六人賭博財物，嗣於翌（十）日零時五分許，經警當場查獲，並
    扣得賭具天九牌一付、骰子三顆及賭資新台幣七千六百元。因認被告涉犯刑法第
    二百六十八條之意圖營利供給賭博場所及聚眾賭博罪。
二、按犯罪事實應依證據認定之，無證據不得認定犯罪事實，刑事訴訟法第一百五十
    四條第二項定有明文。檢察官認被告涉犯前揭罪嫌，無非係以：被告自白、賭客
    呂奇聰、王鵬翔、侯俊吉、陳嘉勝、林昆宏、曾國志六人證詞、扣押筆錄及現場
    相片十張，資為論據。
三、訊據被告甲○○不諱言呂奇聰等人於右揭時、地在其住所賭博為警查獲之情，惟
    堅決否認有何意圖營利提供賭博場所及聚眾賭博等犯行，辯稱：我與呂奇聰等六
    人大多是鄰居，平常他們收完攤後會來家裡聊天，當天他們六人如往常陸續到我
    家裡聊天，後來有人提議玩牌，呂奇聰才回家拿天九牌及骰子，在我家客廳把玩
    ，並非我所提供賭具，我只在旁邊看電視，絕對沒有抽頭營利，我家也非公共場
    所等語。
  (一)被告迭於警、偵訊及原審審理時，堅詞否認有何抽頭營利等情，檢察官卻以被告
    未曾之「自白」認定其賭博營利，顯有誤會。
  (二)證人呂奇聰、王鵬翔、侯俊吉、陳嘉勝、林昆宏及曾國志等六人，對於被告並無
    抽頭營利，天九牌賭具係由呂聰奇提供一節，業於警訊時證陳一致。
  (三)檢察官傳訊證人呂奇聰、侯俊吉、陳嘉勝及曾國志四人到庭，經隔離交互詰問結
    果，仍無齟齬之處，檢察官卻以其等六人證詞，認定被告基於營利之意，提供場
    地及賭具，聚眾賭博云云，顯乏憑據。
  (四)證人即台北市政府警察局中山分局蘇建利小隊長於原法院證陳：因接獲電話檢舉
    該處有人聚賭，所以我帶隊前往察看，進入取締，當時被告坐在沙發，電視是開
    著，並沒有注意被告是在看電視或看賭博，這是我第一次在該處查獲賭博等語（
    見原審卷第二十一頁、第二十二頁），可見被告前開辯詞與賭客及查獲員警證述
    情節相符，堪以採信。
  (五)本件檢察官既無法舉證證明被告有何基於營利之意，供給賭博場所及聚眾賭博等
    犯罪事實；此外，復查無其他具體事證足資證明被告涉有聲請簡易判決處刑意旨
    所指刑法第二百六十八條之賭博罪嫌，應認無法證明被告犯罪，依法應為無罪之
    諭知。
四、賴淑芬檢察官以呂奇聰、王鵬翔、侯俊吉、陳嘉勝（上訴書誤繕為陳嘉聖）、林
    昆宏、曾國志等人係陸續自行前往被告住家，事先未知會被告，且被告家門都未
    上鎖，處於公眾得出入之狀態，證人在該處賭博，涉犯普通賭博罪，被告提供住
    所供呂奇聰等人聚賭，顯有幫助賭博云云。按刑法第二百六十六條第一項前段在
    公眾得出入之場所賭博財物罪，所稱公眾得出入之場所，係指雖無多數人之聚合
    ，但為不特定人可得隨時出入之場所而言。查本件被告住家門雖末上鎖，證人呂
    奇聰等六人得陸續進入，惟其等係被告鄰居，同係攤販，彼此熟識，平常往來他
    家談天，自由進出，核與常情無悖，應屬正常，然究非一般不特定人亦均得隨時
    出入，毫無限制可言；尚難執此即認被告住處係公眾得出入之場所。檢察官以被
    告縱無圖利賭博犯行，其提供場所供賭客賭博，所涉犯幫助賭博罪與原起訴之犯
    罪事實有裁判上一罪關係，請求一併審理，即有未合。尤以，既無積極證據證明
    被告涉有起訴書所指之刑法第二百六十八條犯罪，經認定無罪在案，意即起訴事
    實與未經起訴之事實不生裁判上一罪關係，亦無犯罪事實一部與全部關係，一審
    檢官當庭擴張幫助賭博之犯罪事實，其見解有誤，本院自不得審理未經起訴之部
    分。
五、原審本同上之見解，以不能證明被告犯罪，而為無罪之諭知，核無不合，檢察官
    上訴為無理由，應予駁回。
據上論斷，應依刑事訴訟法第三百六十八條，判決如主文。
本案經檢察官張文政到庭執行職務。
中　　　華　　　民　　　國　　九十三　　年　　　七　　　月　　二十八    日
                              臺灣高等法院刑事第五庭
                                  審判長法  官  曾　德　水
                                        法  官  楊　炳　禎
                                        法  官  魏　新　國
右正本證明與原本無異。
不得上訴。
                                        書記官　陳　秋　雄
中　　　華　　　民　　　國　　九十三　　年　　　七　　　月　　二十八　　日
